Когда: Среда, 5 февраля 2020 г., 18:00 UTC  
Где: #monero-research-lab (freenode/matrix)

# Повестка дня:
1. Приветствия
2. Круглый стол
3. Вопросы
4. Ключевые моменты

## Несколько замечаний

Большинство транзакций имеют 2 выхода  

Как ни странно, есть куча транзакций, которые имеют 11 выходов (причина неизвестна)  

Количество выходов резко падает до >2 (обратите внимание на ось Y), и только затем плавно уменьшается до 13. Были предложены причины, связанные с майнинг пулами, но я пока не совсем понимаю, как это произошло  

# Журнал встречи:

**\<sarang\>** Хорошо, давайте начнем  
**\<sarang\>** журнал встречи будет опубликован в повестке дня вскоре после окончания встречи  
**\<sarang\>** вначале ПРИВЕТСТВИЯ  
**\<sarang\>** привет  
**\<sgp_\>** привет  
**\<suraeNoether\>** доброе утро  
**\<UkoeHB_\>** hiya  
— sarang подождем минуту, возможно, кто-то еще присоединится к нам  
**\<sarang\>** тогда КРУГЛЫЙ СТОЛ, где каждый желающий может поделиться своими исследованиями  
**\<sarang\>** пожалуй, я пойду первым, и у меня есть что вам рассказать  
**\<sarang\>** я разработал пример кода для скрытого хранения данных в Bulletproofs и Triptych, работающий только на стороне проверяющего  
**\<Isthmus\>** Я частично здесь... у меня сейчас идёт совещание  
**\<sarang\>** несколько текущих проектов / вопросов были перенесены в monero-project / research-lab для дальнейших комментариев и обсуждения  
**\<sarang\>** код CLSAG для Monero (ветка clsag-plumbing) был почищен; спасибо UkoeHB_ за предложения и комментарии  
**\<sarang\>** помимо прочего, он теперь включает разделение доменов хеш-функций, которые мы надеемся использовать в другом месте для более надежной проверки кодовой базы  
**\<sarang\>** также пример кода CLSAG на Python, показывающий, как сделать умное извлечение индекса подписанта. Я предполагаю, что UkoeHB_ захочет дополнительно обсудить эту тему  
**\<sarang\>** еще я написал материал для ZtM о подтверждении транзакций  
**\<sarang\>** и разработал новый код на C++, который обновляет доказательства входа / выхода для транзакций, чтобы исправить проблемы с Подписями Шнорра  
**\<sarang\>** (для него еще нужно придумать модульные тесты)  
**\<sarang\>** вот и всё, это моё обновление для круглого стола; какие-либо вопросы или комментарии, прежде чем эстафетная палочка перейдет к другому участнику?  
**\<suraeNoether\>** у меня есть вопрос — вы проводили работу над скрытым временем блокировки?  
**\<sarang\>** да  
**\<suraeNoether\>** я говорил об этом с isthmus и TheCharlatan  
**\<suraeNoether\>** у вас есть какие-нибудь заметки для дальнейшего чтения?  
**\<sarang\>** что конкретно?  
**\<suraeNoether\>** мы можем запланировать обсуждение этой темы на текущем канале и, как вариант, отразить всё в журналах встречи?  
**\<sarang\>** конечно  
**\<sarang\>** Давайте еще немного задержимся за круглым столом и уже потом уделим этому несколько минут перед окончанием встречи  
**\<suraeNoether\>** если мы реализуем их независимо от того, на чем конкретно остановится наш выбор (mlsag, clsag или triptych), это будет стоить нам очень дорого... И я хочу просто посмотреть, как всё это будет вписываться в будущие разработки monero  
**\<suraeNoether\>** пока это всё слова и не больше… я могу перехватить инициативу?  
**\<sarang\>** Конечно, давай, suraeNoether  
— sarang делает пометку о временных блокировках  
**\<suraeNoether\>** на прошлой неделе я потратил много времени на CLSAG и модели безопасности связываемых кольцевых подписей  
**\<suraeNoether\>** сейчас у меня есть много определений, и они не все относятся друг к другу в таксономии, и еще мне не совсем ясно, какие из них нам стоит использовать, а какие нет  
**\<suraeNoether\>** поэтому я начал работу над новым документом, который должен обобщить все это. Саранг и я решили объединить эти исследования в новый проект  
**\<suraeNoether\>** дополнительная причина заключается в том, что даже в определениях, не поддающихся обработке, не хватает многих ключевых значений, потому что они взяты из «кольцевых подписей» и сопоставлены со «связываемыми кольцевыми подписями» без каких либо связующих свойств  
**\<suraeNoether\>** в документе будет предложено новое определение связываемости, специально для связываемых кольцевых подписей, которое включают больше одного определения безопасности. Полагаю, что в течение нескольких лет будет установлен стандарт того, как нужно обрабатывать параметры связываемости для всех связываемых кольцевых подписей  
**\<suraeNoether\>** и это хорошие новости для MRL  
**\<Isthmus\>** отлично  
**\<UkoeHB_\>** поздравляю :)  
**\<suraeNoether\>** спасибо :D  
**\<sarang\>** это должно поднять важность препринта  
**\<suraeNoether\>** кроме того, в течение двух недель я подготавливал доклад для технологического симпозиума Blockchain в Fields Institute и занимался отладкой нового кода  
**\<suraeNoether\>** я чрезвычайно благодарен аудитору, который «мягко» указал нам на другой документ, где была допущена аналогичная ошибка, как и у меня  
**\<sarang\>** Наличие улучшений в моделях безопасности и новых конструкциях, похоже, теперь становится золотым стандартом  
**\<suraeNoether\>** он оказал нам очень большую услугу, чем мог бы себе представить  
**\<suraeNoether\>** моя работа на этой неделе будет включать в себя доработку нового проекта для CLSAG и начало широкомасштабного сбора данных о соответствии  
**\<sarang\>** Спасибо, suraeNoether  
**\<sarang\>** вопросы для suraeNoether?  
**\<UkoeHB_\>** если вы хотите *настоящей* работы в ключе CLSAG, то просто увеличьте количество связываемых ключей до общего количества, которое рассматривается в тексте публикации :p  
**\<sarang\>** Конечно, но это не даст точных результатов для нашего конкретного случая  
**\<sarang\>** вот почему мы не учли это  
**\<UkoeHB_\>** полагаю, что ранее nioc уже задавал вопрос о сопоставлении  
**\<UkoeHB_\>** для suraeNoether  
**\<sarang\>** 12:46 <nioc> у меня вопрос: каков статус проекта по соответствию, и как он будет использоваться в будущем, чтобы помочь выбрать подходящий размер кольца?  
**\<sarang\>** ^ этот вопрос, да?  
**\<suraeNoether\>** отличный вопрос, проект сопоставления - это то, что на первый взгляд кажется *ошибкой*, если сравнивать его с другими моделями создания регистров. Он уже сейчас генерирует правильные матрицы путаницы, и после устранения этой ошибки мне еще предстоит исправить большой блок кода, чтобы получить новые данные, и только затем проанализировать их  
**\<suraeNoether\>** если эта ошибка, как и все другие, просто является трехглавой гидрой.. то сейчас у меня нет ответа на эти вопросы, и я подозреваю, что смогу сузить радиус поиска проблемы  
**\<UkoeHB_\>** Является ли целью этого проекта создание регистров?  
**\<suraeNoether\>** у этого проекта несколько целей  
**\<suraeNoether\>** мы хотим оценить, что если злоумышленник сможет раздобыть «реальную» историю из регистра monero и сопоставит все данные, учитывая внешние подсказки (например, KYC)  
**\<suraeNoether\>** у меня есть метод вычисления оценки максимального правдоподобия для таких случаев с регистром (и код уже работает)  
**\<suraeNoether\>** и еще у меня есть метод для анализа этой оценки и сравнения ее с реальной историей без дополнения матрицей путаницы (и даже этот код у меня работает)  
**\<suraeNoether\>** также у меня есть симуляция, в которой можно сгенерировать данные из регистра, и подавляющее большинство полученных данных будут корректны  
**\<suraeNoether\>** проект возник из идеи теоретико-шутливой возможности отслеживаемости в регистрах Monero. Вы передаете мне данные из регистра и подсказки, я возвращаю вам свою лучшую догадку. Успех моего анализа оценивается вами, сравнивая лучшее совпадение с действительной истиной, которую вы скрываете от меня  
**\<suraeNoether\>** наша надежда такова, что график зависимости от размера кольца будет больше, чем 11... или это будет просто пустая трата пространства / времени  
**\<suraeNoether\>** мы еще надеемся заполучить данные регистров zcash, чтобы мы могли сравнить его с нашим регистром в реальных условиях, вместо того чтобы устраивать перепалки друг с другом на тему чья модель безопасности лучше  
**\<suraeNoether\>** но это самый последний пункт в списке моей работы  
**\<Isthmus\>** О! Я только что вспомнил, что Джинджер и я говорили о создании синтетического блокчейна: https://github.com/insight-decentralized-consensus-lab/CryptoNote-Blockchain-GAN/issues/1  
— Isthmus я должен бежать на встречу, извините \>\_<  
**\<sarang\>** Ладно, какие-нибудь дополнительные вопросы?  
**\<suraeNoether\>** к сожалению, я не работал над этим сопоставлением с середины января, потому что актуальная модель безопасности CLSAG критически важна  
**\<sarang\>** еще должна выйти финальная ревизия документа CLSAG  
**\<sarang\>** что-то еще, suraeNoether?  
**\<sarang\>** кто-нибудь еще хочет поделиться интересными исследованиями?  
**\<Isthmus\>** Я сделал перерыв от анализа блокчейн-логов, чтобы провести кое-какой анализ журналов встреч  
**\<suraeNoether\>** Нет  
**\<suraeNoether\>** isthmus, lol, ты серьезно?  
**\<sarang\>** ?  
**\<Isthmus\>** Да, формальный анализ.  
**\<suraeNoether\>** у меня есть друг, с которым я могу познакомить вас в Эксетерском университете  
**\<sarang\>** на этом канале?  
**\<sarang\>** или в более широком смысле в криптографии?  
**\<Isthmus\>** Несколько шире  
**\<Isthmus\>** есть 7 *ошибок*, которые появляются в нашем канале  
**\<sarang\>** продолжай...  
**\<suraeNoether\>** чувак, пожалуйста, уточни..  
**\<Isthmus\>** когда мы обсуждаем, как исправить утечку информации, и кто-то указывает, что есть и другие утечки информации  
**\<UkoeHB_\>** :O  
**\<suraeNoether\>** ах, да  
**\<suraeNoether\>** или обсуждает затраты на атаку 51%  
**\<Isthmus\>** или ошибки в коде  
**\<suraeNoether\>** ?  
**\<Isthmus\>** как это было несколько недель назад  
**\<suraeNoether\>** аааа  
**\<suraeNoether\>** я чувствую душок *отличной* статьи для medium  
**\<Isthmus\>** я имею в виду, почему мы должны работать над протоколом и кодом, когда однажды кто-то может запустить свою собственную версию на основе наших разговоров и ссылок  
**\<sarang\>** исходя из этого, получается, что вы проанализировали материал до настоящего времени, и у вас есть конкретные рекомендации, чтобы избежать таких ситуаций?  
**\<Isthmus\>** Это можно опровергнуть противоречием  
**\<Isthmus\>** Если 50% хэшрейта BTC перешло в BCH, делает ли это BCH новым BTC?  
**\<suraeNoether\>** почему мы должны исправлять утечки информации из наших разговоров под предлогом повышения анонимности?  
**\<Isthmus\>** О, черт! Я уже должен быть на встрече  
**\<Isthmus\>** чао!  
**\<sarang\>** -\_\_-  
**\<sarang\>** очень интересно  
**\<Isthmus\>** Хм, даже не противоречие, а скорее, пример, демонстрирующий абсурдность всего  
**\<sarang\>** У нас еще осталось достаточно много времени до конца... кто-нибудь еще хочет поделиться чем-нибудь?  
**\<UkoeHB_\>** lol  
**\<suraeNoether\>** LOL «Я собираюсь использовать машинное обучение, чтобы вести анализ за всеми вашими разговорами и непременно выясню все ваши секреты»  
**\<UkoeHB_\>** хорошо, тогда позвольте мне — я работал над написанием различных идей -\>** новые вопросы будут размещены в повестке дня и моём отчете (с комментариями от Саранга). TxTangle (он же monero coinjoin) завершен и нуждается в тестах анонимности сетевого уровня. Текущие правки для ZtM2 находятся здесь: https://www.pdf-archive.com/2020/02/05/zerotomoneromaster-v1-0-23/zerotomoneromaster-v1-0-23.pdf  
**\<UkoeHB_\>** а мои идеи размещены тут: https://www.pdf-archive.com/2020/02/05/moneroideaskoe020520/moneroideaskoe020520.pdf  
**\<sarang\>** Да, часть идеи была переработана  
**\<sarang\>** это связано с извлечением индекса для CLSAG, о котором я упоминал ранее  
**\<sarang\>** если подписывающее лицо генерирует все не подписывающие скаляры через PRNG `s_i := H(seed,i)` (с соответствующими начальными данными), то можно утверждать, что этот индекс корректен  
**\<sarang\>** этот метод устраняет необходимость добавлять что-то к структуре цепочке и, следовательно, хорошо подходит для концепции неразличимости  
**\<sarang\>** Я использую его при условии, что одного UX достаточно  
**\<UkoeHB_\>** да, если ключ просмотра может восстановить эти скаляры, получается, что он знает, когда выход был использован  
**\<UkoeHB_\>** это работает, только если отправитель транзакции генерирует скаляры  
**\<sarang\>** основная проблема заключается в том, что это всего лишь опция, поэтому даже её случайное использование ставит под угрозу кошелёк отправителя  
**\<sarang\>** и мы должны быть максимально доходчивы, когда будем пытаться рассказать эту информацию всем пользователям  
**\<sgp_\>** хммм  
**\<sarang\>** и, насколько мне известно, эта опция работает в текущей схеме  
**\<sarang\>** поэтому мы должны будем сделать это рано или поздно  
**\<UkoeHB_\>** это оставляет открытым вопрос о данных, хранимых узлами, так как подписи скаляров продолжают сокращаться  
**\<sarang\>** это вполне разумный компромисс  
**\<sgp_\>** да, и как по мне, всё звучит логично  
**\<UkoeHB_\>** это может значительно увеличить объем данных, передаваемых удаленными узлами для кошельков только для просмотра  
**\<sarang\>** пересмотр сети для дополнительного функционала, приносящей пользу только одному пользователю, кажется лишним  
**\<sarang\>** этот подход подразумевает, что вы можете запустить полный узел (что хорошо для всей сети) и иметь полный набор функциональности для всех своих кошельков  
**\<sgp_\>** UkoeHB_: Я считаю, что игра стоит свеч  
**\<UkoeHB_\>** возможно, что вам потребуется получить гигабайты данных для транзакций за год  
**\<suraeNoether\>** хмммм  
**\<suraeNoether\>** именно это меня и беспокоит  
**\<sgp_\>** Я думаю, что это вполне нормально для кошельков только для просмотра  
**\<suraeNoether\>** вы детерминистически выбираете неподписанные скаляры из PRNG  
**\<sgp_\>** любой, кто использует несколько кошельков для просмотра, должен запускать свой собственный узел  
**\<suraeNoether\>** одна вещь, которую мы все знаем о Подписях Шнорра, это то, что если одноразовые нонсы выбираются детерминированно, это может повлечь извлечение приватных ключей  
**\<suraeNoether\>** по крайней мере, при определенных условиях  
**\<sarang\>** suraeNoether: да, именно поэтому выбор мнемонических слов очень важен  
**\<suraeNoether\>** Итак, мой вопрос:  
**\<sarang\>** UkoeHB_, я уже немногим ранее поднимал этот вопрос  
**\<suraeNoether\>** если мнемоническое слово выбрано из распределения с высокой энтропией и хранится в секрете, то в вычислительном отношении трудно обнаружить, что они вычисляются детерминистически  
**\<suraeNoether\>** я бы предпочел метод, который более сложен в вычислительном отношении  
**\<sarang\>** предположительно начальное слово представляет собой комбинацию из секретного ключа, индекса, образа ключа и т. д.  
**\<sarang\>** suraeNoether: как это вообще сработает?  
**\<sarang\>** извлечение данных подразумевает, что проверяемая сторона может сконструировать *ожидаемое* выходное значение  
**\<suraeNoether\>** мы используем PRNGs, потому что статистически RNGs не существуют :p  
**\<sarang\>** Что ж, сейчас мы отталкиваемся от предположения, что у пользователя есть доступ к чему-то вроде RNG  
**\<sarang\>** а это будет переход к PRNG  
**\<sarang\>** (как и должно быть)  
**\<sarang\>** Вы не можете делать извлечение данных с истинным RNG  
**\<suraeNoether\>** верно  
**\<sarang\>** Во всяком случае, это интересная тема, которая может быть полезна для следующего выпуска  
**\<sarang\>** но есть нюансы, связанные с UX, которые требуют дальнейшего рассмотрения  
**\<sarang\>** ладно, давайте двигаться дальше  
**\<sarang\>** другие темы, которыми вы хотите поделиться, UkoeHB_?  
**\<UkoeHB_\>** я надеюсь, что люди могут оставить своим комментарии и замечания в самом репозитории  
**\<sarang\>** Да, пожалуйста  
**\<sarang\>** намного лучше, чем делать комментарии в IRC  
**\<UkoeHB_\>** TLV, вероятно, наиболее важен для следующего обновления сети  
**\<sarang\>** лучше обсудить этот вопрос в канале разработчиков  
**\<sarang\>** это, скорее, вопрос конкретной реализации, чем математики :)  
**\<UkoeHB_\>** да  
**\<sarang\>** Я подниму этот вопрос на встрече разработчиков или просто в -dev канале  
**\<sarang\>** и тогда мы получим ответ на интересующий нас вопрос  
**\<UkoeHB_\>** ok  
**\<sarang\>** я знаю, что люди уже поднимали вопрос синтаксического анализа tx_extra, и это весьма пикантная тема  
**\<sarang\>** Кто-нибудь еще хочет обсудить другие темы?  
**\<UkoeHB_\>** О, последние обновления CLSAG уже добавлены в ZtM2  
**\<sarang\>** превосходно  
**\<suraeNoether\>** я видел обновление vtnerd с dandelion++  
**\<sarang\>** Да  
**\<sarang\>** ещё лучше  
**\<sarang\>** это в списке моих дел на предстоящую неделю  
**\<sarang\>** о которых мы сейчас и поговорим  
**\<sarang\>** Давайте быстро пройдёмся по КЛЮЧЕВЫМ МОМЕНТАМ  
**\<sarang\>** Я рассмотрю PR D++, проработаю некоторые дополнительные материалы по подтверждению транзакций, обновлю документ MPC для сублинейного протокола транзакций и напишу примеры скрытого хранения данных в RCT3.  
**\<suraeNoether\>** Завершить документ CLSAG и начать сбор соответствующих данных. Кроме того, первостепенная задача: делиться основными обновлениями в канале, пока основная работа не будет завершена  
**\<sarang\>** совсем забыл — еще мне предстоит написание тестов для новых доказательств входа / выхода  
**\<suraeNoether\>** Я займусь D++ сразу, как закончу основную часть работы  
**\<sarang\>** Да, с нетерпением жду материал CLSAG  
**\<sarang\>** кто-нибудь еще?  
**\<UkoeHB_\>** я сосредоточусь на multisig и надеюсь закончить txtangle (мне нужен советник по анонимности сетей, посоветуете кого-нибудь?)  
**\<sarang\>** вероятно, vtnerd  
**\<sarang\>** Я слышал, что если вы произносите его имя 3 раза, он получает 3 отдельных уведомления...  
**\<sarang\>** =p  
**\<sarang\>** что-то еще, прежде чем мы закроем официальную часть встречи?  
**\<sarang\>** (Я буду рад обсудить блокировку после того, как мы закончим)  
**\<sarang\>** Раз...  
**\<sarang\>** два...  
**\<sarang\>** Потрачено! Спасибо всем за участие; журналы будут опубликованы в ближайшее время  
