Когда: Среда, 12 февраля 2020 г., 18:00 UTC  
Где: #monero-research-lab (freenode/matrix)

# Повестка дня:
1. Приветствия
2. Круглый стол
3. Вопросы
4. Ключевые моменты

# Журнал встречи:

**\<sarang\>** Приветствия!  
**\<ArticMine\>** Hi  
**\<UkoeHB_\>** Hiya  
**\<n3ptune\>** привет  
**\<UkoeHB_\>** Спасибо, selsta, я посмотрю немного позже  
— kico вышел  
**\<sarang\>** полагаю, мы можем перейти к КРУГЛОМУ СТОЛУ  
**\<sarang\>** кто хочет поделиться своими исследованиями?  
**\<sgp_\>** привет  
**\<n3ptune\>** у меня есть быстрое обновление из NRL  
**\<n3ptune\>** мы рассмотрели некоторые результаты исследований, которые касаются дополнительного поля в транзакциях. И вы знаете, у нас есть что вам рассказать  
**\<n3ptune\>** это анализ использования идентификатора платежа, начиная с 10 версии, когда идентификаторы незашифрованных платежей были признаны устаревшими:  
**\<n3ptune\>** https://usercontent.irccloud-cdn.com/file/Xf1uZRsZ/image.png  
**\<n3ptune\>** (к сожалению, есть неисправленная опечатка: «незашифрованных включено x зашифрованных отсутствует», там должно быть 232980 (не 232972), и «незашифрованный отсутствует х зашифрованных включено», должно быть 1904765)  
→ kico подключился  
**\<sarang\>** ^ moneromooo  
**\<UkoeHB_\>** на самом деле это всё не *обязательно*, это просто модель поведения кошелька  
**\<UkoeHB_\>** как любит говорить jtgrassie :p  
**\<sarang\>** ничего не мешает кошельку выбирать фиксированное значение по умолчанию  
**\<sarang\>** (нельзя применять *равномерно случайный* подход)  
**\<sarang\>** хорошо, давайте еще раз затронем тему дополнительного поля / исполнения  
**\<sarang\>** существуют еще какие-то признаки того, что это может быть нестандартное программное обеспечение?  
**\<sgp_\>** 17% - это отличная цифра, которая еще не обновилась в соответствии с актуальной информацией  
— kico вышел  
**\<sgp_\>** или они просто экономят на комиссиях?  
**\<n3ptune\>** Это хороший вопрос, мы не рассматривали такую возможность... В таком варианте намного больший шанс наследить  
— n3ptune делает пометку в дневнике  
**\<sarang\>** спасибо, n3ptune  
**\<n3ptune\>** Спасибо! Это я так, просто поделился своими наблюдениями  
→ kico подключился  
**\<sgp_\>** комиссия довольно низкая, полагаю, что кто-то настраивал его таким образом, чтобы обрабатывать большой пул транзакций  
**\<moneromooo\>** проводить анализ идентификатора с отметки 1.7e6 бессмысленно. Что не так с1.98e6?  
**\<n3ptune\>** я проверю  
**\<UkoeHB_\>** n3ptune: основной кошелек создает только зашифрованные идентификаторы платежей для всех 2-ух выходов транзакции, и, как вариант, не могли бы вы рассмотреть разницу между зашифрованными идентификаторами с 2-мя выходами и когда используется \>**2-ух  
**\<UkoeHB_\>** moneromooo: зашифрованный идентификатор платежа также был в 1.98e6?  
**\<n3ptune\>** еще один хороший вопрос  
**\<moneromooo\>** я думал об этом раньше  
**\<moneromooo\>** это было объединено в конце января 2019 года  
**\<moneromooo\>** да, это уже было объединено в актуальный релиз на момент этой высоты.  
**\<Isthmus\>** не думаю, что тогда мы обращали внимания на идентификаторы платежей  
**\<Isthmus\>** извините, вот обновленные данные:  
**\<Isthmus\>** https://usercontent.irccloud-cdn.com/file/t5ozuruh/image.png  
**\<n3ptune\>** ? Длинный идентификатор платежа = Незашифрованный идентификатор платежа, да  
**\<moneromooo\>** да  
**\<Isthmus\>** О, я думал, что мы говорим об интегрированном  
**\<Isthmus\>** извините... спал 4 часа... я с самого утра в одной крипто-компании, да еще и без кофе остался  
**\<Isthmus\>** и да, они спокойно относятся к тому, что я очень много рабочего времени уделяю MRL, и еще они поддерживали мои исследования весь прошлый год :)  
**\<sarang\>** ууу, зловеще...  
**\<UkoeHB_\>** это может означать, что существуют более важные реализации, что является хорошей новостью  
**\<sarang\>** только не в случае, когда есть отпечаток  
**\<UkoeHB_\>** n3ptune: кроме того, в транзакциях из монетной базы не используются идентификаторы платежей (порядка ~200 тыс. транзакций за этот период)  
**\<n3ptune\>** эти числа должны быть только для выходов не из монетной базы  
**\<sarang\>** Мы продолжим? Надеюсь, что мы сможем получить какую-то дополнительную информацию в ключе этого вопроса  
**\<sarang\>** Isthmus, n3ptune, спасибо за ваш краткий доклад  
**\<n3ptune\>** я уделю особое внимание этим вопросам  
**\<sarang\>** кто-то хочет ещё поделиться своими исследованиями?  
**\<sarang\>** UkoeHB _ ?  
**\<sarang\>** suraeNoether ?  
**\<sarang\>** Хорошо, тогда я хочу обсудить несколько моментов  
**\<UkoeHB_\>** я написал идею для легкого узла: https://github.com/monero-project/research-lab/issues/69 (не забудьте оставить ваши комментарии)  
**\<sarang\>** Окей, забудьте  
**\<sarang\>** UkoeHB_, продолжайте  
**\<UkoeHB_\>** ZtM2 - я закончил с материалом о multisig и, соответственно, закончил главу, связанную с ним, затем я начал работать над целевой страницей, посвященной обменникам и торговым площадкам. Думаю, что закончу с ней к следующей встрече: https://www.pdf-archive.com/2020/02/12/zerotomoneromaster-v1-0-25/zerotomoneromaster-v1-0-25.pdf  
**\<UkoeHB_\>** У меня всё  
**\<Isthmus\>** @UkoeHB_, да, только вчера вечером просмотрел это предложение, отличный материал  
**\<sarang\>** выглядит как структура SPV  
**\<UkoeHB_\>** возможно, что что-то заимствовано из SPV  
— midipoet вышел  
**\<sarang\>** я разработал схему хранения данных в доказательствах RCT3 (как с одним, так и с несколькими входами), а также вариант для хранения в Triptych с несколькими входами  
**\<sarang\>** еще закончил код и тесты для нового доказательства в транзакциях  
**\<sarang\>** сделал обзор Dandelion++  
**\<gingeropolous\>** ЕеееЕЕЕ! triptych!  
**\<sarang\>** написал код для проверки доказательства трат / отсутствия трат, который уже обсуждался немногим ранее  
**\<sarang\>** и пересмотрел протоколы Omniring/RCT3/Triptych  
**\<ArticMine\>** показатели размера в Triptych?  
**\<sarang\>** индивидуальные транзакции? Да, это было доступно в течение определенного промежутка времени  
**\<sarang\>** https://github.com/SarangNoether/skunkworks/blob/sublinear/triptych.md  
**\<sarang\>** теперь, когда у меня есть информация о структуре входа / выхода от n3ptune, я могу сделать оценки для всей цепочки на основе этих данных  
**\<sarang\>** поскольку разные протоколы подразумевают разные компромиссы при изменении структуры входа / выхода  
**\<ArticMine\>** Мне кажется, что потребуется переместить размер транзакции с 3000 байт до 4000 байт  
**\<ArticMine\>** что вполне разумно, учитывая преимущества конфиденциальности, полученные от миксин  
**\<UkoeHB_\>** зачем увеличивать?  
**\<sarang\>** Это зависит от того, какой протокол (если таковой имеется) выбран, какие параметры используются и т.д.  
**\<UkoeHB_\>** а, понятно, для размера кольца 1024  
**\<ArticMine\>** Я имею в виду N = 512 или 1024  
**\<gingeropolous\>** каковы актуальные трудности с интеграцией tryptich? кроме того, я постоянно хочу написать это слово с ошибкой :(  
**\<ArticMine\>** Если это случится, к тому времени когда он будет объединён в основную цепочку, снижение вознаграждения за блок легко компенсируется увеличением комиссии  
**\<ArticMine\>** Если мы увеличим размер блока до 400000 байт  
**\<sarang\>** gingeropolous: пока еще нет рецензии документа  
**\<sarang\>** кроме того, нужно узнать практические недостатки более сложных multisig конструкций  
**\<sarang\>** особенно на слабых устройствах  
**\<sarang\>** и еще они должны будут поддерживать Paillier шифрование / дешифрование для multisig с любым из сублинейных протоколов.  
**\<ArticMine\>** Мы еще должны иметь в виду, что это случится меньше чем за год, до закона Нильсена о пропускной способности интернета  
**\<gingeropolous\>** тьфу ты... что за дурацкие аппаратные кошельки...  
**\<sarang\>** Ну, все это потребуется для multisig  
→ Febo подключился  
**\<sarang\>** Процесс включает в себя выполнение одноранговых операций Нильсена, некоторых обязательств Шнорра и т. д.  
**\<UkoeHB_\>** будет ли multi-tryptich работать с другим протоколом?  
**\<sarang\>** еще не понятно  
**\<UkoeHB_\>** прежде чем закончим эту встречу, мне интересно, как обстоят дела с алгоритмом сложности Monero; Zawy12, кажется, провел много исследований на эту тему: https://github.com/zawy12/difficulty-algorithms/issues/50  
**\<UkoeHB_\>** и suraeNoether тоже проводил исследования в этой области  
**\<UkoeHB_\>** по-видимому, алгоритм Monero довольно плох в этом отношении  
**\<sarang\>** Да, я читал некоторые из его ранних работ  
→ midipoet подключился  
**\<sarang\>** Похоже, что потенциальные колебания будут иметь гораздо большее значение для дисперсии майнинга  
**\<sarang\>** (что на самом деле не является частью текущего дизайна настроек)  
**\<sarang\>** да, я обязательно займусь чтением этой работы  
**\<sarang\>** UkoeHB_: вы хотели обсудить дополнительную сортировку, учитывая полученную информацию от n3ptune и Isthmus?  
**\<UkoeHB_\>** полагаю, что на эту тему мне больше нечего добавить, да и Isthmus сейчас работает над другим проектом  
**\<sarang\>** Хорошо, согласен с вами, нужно двигаться в ключе одной работы  
**\<sarang\>** это нужно отнести к насущным вопросам эффективности  
**\<UkoeHB_\>** как по мне, всё должно ограничиться на 100 строчках кода  
**\<sarang\>** Ну вот и наш первый доброволец :D  
**\<sarang\>** ладно, сейчас начнётся встреча рабочей группы Konferenco, какие-нибудь заключительные комментарии или мысли перед закрытием встречи?  
**\<sarang\>** Ладно, всем спасибо за встречу!  
