Когда: Среда, 7 октября 2020 года @ 17:00 UTC  
Где: #monero-research-lab (freenode/matrix)

# Повестка дня:
1. Приветствия
2. Круглый стол
3. Вопросы
4. Ключевые моменты

## Примечание в теме от Mitchellpkt

Все текущие [результаты квантовых исследований](https://xmr.ru/redirect.php?url=https://ccs.getmonero.org/proposals/research-post-quantum-monero.html) отправлены на проверку:

- [Общее резюме](https://xmr.ru/redirect.php?url=https://github.com/insight-decentralized-consensus-lab/post-quantum-monero/blob/master/writeups/nontechnical_abstract.MD)
- [Полутехническое резюме](https://xmr.ru/redirect.php?url=https://github.com/insight-decentralized-consensus-lab/post-quantum-monero/blob/master/writeups/semitechnical_summary.MD)
- [Техническое примечание](https://xmr.ru/redirect.php?url=https://github.com/insight-decentralized-consensus-lab/post-quantum-monero/blob/master/writeups/technical_note.pdf)

# Журнал встречи:

**\<moneromooo\>** Всем привет! Это встреча MRL. У кого-то есть что-нибудь интересное, о чем они хотели бы поговорить?  
**\<moneromooo\>** (Это КРУГЛЫЙ СТОЛ, если следовать традициям sarang’а)  
**\<sgp_\>** Привет  
**\<Isthmus\>** Опубликован окончательный вариант технической рецензии по результатам исследования безопасности Monero в контексте квантовых алгоритмов  
**\<Isthmus\>** https://github.com/insight-decentra...onero/blob/master/writeups/technical_note.pdf  
**\<Isthmus\>** Дайте мне знать, если у вас появятся отзывы или вы обнаружите какие-либо ошибки :)  
**\<moneromooo\>** Isthmus: возможно, у вас есть чем поделиться с нами?  
**\<Isthmus\>** спасибо @mooo, да, просто хотел скинуть ссылку на черновик. Если у вас есть заметки или примечания, напишите мне в IRC или по электронной почте.  
**\<moneromooo\>** Великолепно, спасибо.  
**\<UkoeHB_\>** Isthmus: считается ли это окончательным результатом CCS?  
**\<Isthmus\>** Угу  
**\<Isthmus\>** Вместе с полутехническим резюме: https://github.com/insight-decentra...blob/master/writeups/semitechnical_summary.MD  
**\<hyc\>** круто, в ближайшее время займусь чтением  
**\<Isthmus\>** И общее резюме: https://github.com/insight-decentra...blob/master/writeups/nontechnical_abstract.MD  
**\<moneromooo\>** Кто-нибудь еще ? h4sh3d[m], zkao, может быть, вы хотели бы поговорить о каких-либо обновлениях в ключе вашей работы над атомными свопами?  
**\<h4sh3d[m]\>** Пока ничего нового, мы все еще занимаемся организацией. Я все еще жду появления новых отзывов в ключе нашего CCS.  
**\<moneromooo\>** Понял  
**\<h4sh3d[m]\>** я опубликую всю новую информацию, когда работа сдвинется с места  
**\<moneromooo\>** Спасибо :)  
**\<moneromooo\>** cargodog[m]1: есть новые данные о переносе gray в код triptych?  
**\<moneromooo\>** (или что-нибудь еще в этом же направлении)  
**\<h4sh3d[m]\>** (также я хочу поработать над внедрением нового механизма мультиподписи в преддверии следующего хардфорка)  
**\<moneromooo\>** Кто-нибудь еще хочет поговорить о вещах, связанных с исследованиями в Monero? Спрашиваю последний раз...  
**\<moneromooo\>** Хорошо, похоже, мы закончили, я опубликую журнал встречи в теме встречи, всем спасибо.  
