Когда: Среда, 13 мая 2020 г., 17:00 UTC  
Где: #monero-research-lab (freenode/matrix)

# Повестка дня:
1. Приветствия
2. Круглый стол
3. Вопросы
4. Ключевые моменты

# Журнал встречи:

**\<sarang\>** Вначале, приветствия  
**\<sarang\>** Hi  
**\<binaryFate\>** привет!  
— Inge- вышел  
**\<Isthmus\>** Heyo  
**\<h4sh3d[m]\>** Привет!  
→ Inge- подключился  
**\<ArticMine\>** Hi  
**\<sarang\>** Следующий пункт - КРУГЛЫЙ СТОЛ  
**\<rehrar\>** hi  
**\<sarang\>** У кого-нибудь есть интересное исследование, которым можно поделиться?  
**\<sarang\>** насколько я знаю, Isthmus хотел поведать нам о чем-то  
**\<Isthmus\>** Всем привет! Я учел все ваши комментарии и замечания, огромное спасибо! Обновленная версия: https://repo.getmonero.org/monero-project/ccs-proposals/-/merge_requests/142  
**\<Isthmus\>** Большая часть изменений пришлась на Дорожную карту  
**\<Isthmus\>** В первой фазе мы перешли к очень формальному перечислению потенциальных противников и особенностей Monero и будем документировать все возможные проблемы и сопутствующие решения по следующим направлениям:  
**\<Isthmus\>** «[Компонент] Monero уязвим к [воздействию] гипотетического противника, который может использовать следующий [алгоритм]. Решение должно соответствовать этим [требованиям]. Текущие методы включают в себя [схему], которая потребует [процесса миграции] и имеет следующие [компромиссы], которые будут препятствовать полноценной реализации алгоритма. Как вариант, пока [пропускная способность сети / устройства] не сможет преодолеть ограничение»  
**\<Isthmus\>** На протяжении всего проекта сообщество будет получать обновленные и актуальные данные во время еженедельных исследовательских встреч на #monero-research-lab. На третьей фазе будет опубликовано несколько больших независимых документов (ключевые результаты исследований):  
**\<Isthmus\>** 1. Удобочитаемая заметка — материал, специально подготовленный и адаптированный для любого читающего с доступными объяснениями того, как квантовые компьютеры могут повлиять на Monero и какие потребуется принять меры для смягчения последствий такой атаки. Запись должна минимизировать FUD и преподнести материал так, что эти уязвимости применимы почти ко всем криптовалютам (а не только Monero).  
**\<Isthmus\>** 2. Техническая документация - документ с изложением позиции MRL для сбора ключевой информации для (текущих и будущих) исследователей и разработчиков. В статье подробно будут описаны уязвимости и выделены потенциальные стратегии и решения или наиболее применимые компромиссы. В дополнение в качестве примера могут быть добавлены варианты кода, если это необходимо в преподавательских или педагогических целях.  
**\<Isthmus\>** 3. Пресс-релиз для журналистов — специальная версия документа для новостных сайтов и изданий (по типу Monero Outreach), в которой содержится нетехническая информация, а также основные выводы, которые должны подойти всем пользователям без исключения.  
**\<Isthmus\>** Также все результаты и обновления будут распространяться через Twitter, посты Reddit и, как вариант, видео Breaking Monero :)  
**\<Isthmus\>** (конец)  
**\<Isthmus\>** О! Я сегодня еще планирую опубликовать небольшой пост в Reddit  
**\<sarang\>** Мне нравится изменение в сфере охвата исследования, особенно пересмотр информирования о текущем состоянии протокола  
**\<sarang\>** отход от конкретных вещей, таких как реализация или проверка концепции, кажется особенно разумным, если учесть, что вычислительная техника не стоит на месте и постоянно меняется  
**\<Isthmus\>** ^ согласен  
**\<Isthmus\>** Важно отметить, что многим *кандидатам* для постквантовой криптографии потребуются намного больше изменений в доказательствах и значительное увеличение вычислительных ресурсов, следовательно, они не подходят для оперативного развертывания. По этой причине понимание общих стратегий и возможных компромиссов будет очень полезным, нежели конкретные примеры и указания для реализации  
**\<sarang\>** вопросы к Isthmus (можно рассмотреть комментарии из темы самого предложения, чтобы охватить более широкую область)?  
**\<rehrar\>** неа  
**\<sarang\>** Хорошо, кто-нибудь еще хочет поделиться своими исследованиями?  
**\<sarang\>** если нет, тогда, пожалуй, я представлю своё обновление за прошедшую неделю  
**\<h4sh3d[m]\>** Да, у меня есть что-то  
**\<h4sh3d[m]\>** ранее кто-то уже говорил об этом: https://gist.github.com/RubenSomsen/8853a66a64825716f51b409be528355f  
**\<sarang\>** Да, это идея атомарного свопа  
**\<h4sh3d[m]\>** Я рассмотрел её немного пристальней, и часть с подписью адаптера ECDSA мне показалась очень интересной  
**\<sarang\>** Вы о том, что избегает использования хеш-доказательств преобраза?  
**\<sarang\>** (мне всё еще предстоит это детально изучить)  
**\<h4sh3d[m]\>** Да, протокол очень близок к тому, чем я уже поделился с вами  
**\<h4sh3d[m]\>** идея с использованием dl-доказательства между различными группами с помощью подписи адаптера ECDSA может работать  
**\<sarang\>** По крайней мере, само DL-доказательство эквивалентности между группами очень простое  
**\<sarang\>** и что самое главное, оно работает уже сейчас  
**\<h4sh3d[m]\>** Да, именно поэтому это и интересно =)  
**\<h4sh3d[m]\>** и еще немного от меня: https://lists.linuxfoundation.org/pipermail/lightning-dev/2019-November/002316.html  
**\<sarang\>** эта ссылка связана с gist?  
**\<Isthmus\>** Очень здорово  
**\<sarang\>** понял, это ссылка из gist  
**\<h4sh3d[m]\>** Да, первая ссылка «часть с подписью адаптера ECDSA» из Gist  
**\<sarang\>** понял-понял  
**\<sarang\>** с нетерпением жду его завершения  
**\<h4sh3d[m]\>** С помощью этого мы сможем поместить одну половину ключа monero в адаптер `Y` (или другую в зависимости от того, удастся своп или нет)  
— heatsinkid вышел  
**\<h4sh3d[m]\>** мне интересно, что получится в итоге. Но как отметил zkao, что на данном этапе это всего конструкция  
**\<sarang\>** получить как можно больше реализаций такой схемы, безусловно, очень хорошо  
**\<sarang\>** спасибо, что поделились, h4sh3d[m] (и zkao тоже!)  
**\<sarang\>** у вас есть вопросы для h4sh3d[m]?  
**\<h4sh3d[m]\>** Круто, я продолжу публиковать свои результаты  
**\<sarang\>** Вам спасибо, никаких проблем  
**\<sarang\>** Я закончил часть своей работы над протоколами транзакций следующего поколения, поэтому я опубликовал обновленную концепцию реализации Arcturus на C ++: https://github.com/SarangNoether/monero/tree/arcturus  
→ heatsinkid подключился  
**\<rehrar\>** воуууу!!!!  
**\<sarang\>** и добавил отказ от ответственности, та работа еще не подвергалась какой-либо проверке и должна считаться небезопасной для финального использования  
**\<sarang\>** тем не менее у меня уже есть новые данные о пространстве / времени  
**\<sarang\>** еще мне пришлось переписать тесты производительности для Triptych, MLSAG и CLSAG для лучшего сравнения, так как Arcturus интегрирует проверку баланса непосредственно в доказательство (а другие нет)  
**\<sarang\>** Результаты, которые я вставлю через секунду, показывают, что структура входа / выхода транзакций играет роль в общих результатах синхронизации  
**\<sarang\>** данные для транзакций 1-in-2-out: https://usercontent.irccloud-cdn.com/file/KZxENlzN/timing-1-2.png  
**\<sarang\>** данные для транзакций 2-in-2-out: https://usercontent.irccloud-cdn.com/file/Ww2hDEbo/timing-2-2.png  
**\<sarang\>** данные учитывают общее время проверки подписи / подтверждений и проверки баланса  
**\<sarang\>** но не учитывает проверку диапазонов (она одинаковая для всех протоколов)  
**\<sarang\>** вы можете получить свои результаты, выбрав соответствующие параметры теста производительности в моей ветке `clsag-device` (для MLSAG и CLSAG), ветке` triptych` (для Triptych) или ветке `arcturus` (для Arcturus)  
**\<sarang\>** серые линии в точке 11-MLSAG показывают результат в настоящем времени  
**\<binaryFate\>** очень похоже на результаты Triptych. У вас есть результаты для большего количества входов / выходов?  
**\<sarang\>** при увеличении размера кольца результаты Triptych и Arcturus не сильно изменятся, так как компонент проверки баланса становится менее значимым  
**\<sarang\>** главным образом вся разница сводится к тому, как отделены операции группы проверки баланса (в Triptych) или включены ли они в одну мультискалярную операцию с остальной частью доказательства (в Arcturus)  
**\<sarang\>** и этой разницы не заметно при увеличении размера кольца  
**\<sarang\>** разница буде видна только в размере самой транзакции  
**\<sarang\>** я почему-то думал, что результаты Arcturus уже включены… ошибся... Я исправлю это сразу после встречи  
**\<sarang\>** вне зависимости от этого, я координирую подготовку технического задания для предстоящего аудита CLSAG от OSTIF и Teserakt, которые рекомендовала рабочая группа по аудиту.  
**\<sarang\>** у вас есть еще какие-то вопросы по любой из представленных мной тем?  
**\<moneromooo\>** Оооооооу ^_^  
→ lederstrumpf подключился  
**\<sarang\>** у кого-нибудь еще есть темы для обсуждения за круглым столом?  
**\<Isthmus\>** Хмм, я только что вспомнил, как генерировались аватары из морских раковин, основанные на преобразовании метаданных транзакций с неоднородной структурой в строку, а затем пропускали её через визуальную хеш-функции от surae ...  
**\<Isthmus\>** на этих выходных я постараюсь создать прототип, чтобы показать его на следующей неделе (довольно сложно описать всё это абстрактно)  
**\<sarang\>** О, чувак, я помню эту идею с ракушками! Прошло уже очень много времени  
**\<Isthmus\>** Да. Я раздобыл репозиторий Шурэ прямиком из 2018 года, но еще не успел подключить его к своим входным данным Monero https://github.com/Mitchellpkt/seashells/blob/master/seashells_notebook.ipynb  
**\<sarang\>** думаю, что мы можем перейти к КЛЮЧЕВЫМ МОМЕНТАМ и завершить встречу  
**\<selsta\>** у меня была идея добавить возможность создания ракушек в CLI  
**\<sarang\>** Я внесу некоторые изменения в свой PR шифрования ключей в памяти, более подробно рассмотрю предложение о свопе и обновлю модель безопасности Arcturus перед предстоящей подачей документа на конференцию  
**\<sarang\>** кто-то еще?  
**\<h4sh3d[m]\>** Я займусь более детальным изучением адаптера ECDSA и перепишу кое-какие части документа об атомарном свопе  
**\<sarang\>** вы имеете в виду обновление вашей статьи?  
**\<h4sh3d[m]\>** да  
**\<sarang\>** превосходно!  
**\<sarang\>** хорошо, полагаю, что мы можем закончить; спасибо всем за участие!  
**\<sarang\>** журнал встречи будет опубликован в ближайшее время  
