Когда: Среда, 25 марта 2020 г., 17:00 UTC  
Где: #monero-research-lab (freenode/matrix)

# Повестка дня:
1. Приветствия
2. Круглый стол
3. Вопросы
4. Ключевые моменты

# Журнал встречи:

**\<sarang\>** Приветствия  
**\<sarang\>** hi  
**\<seddd\>** o/  
→ h4sh3d[m] подключился  
**\<UkoeHB_\>** hi  
— sarang ждет несколько минут, возможно, что появиться кто-то ещё  
**\<SerHack\>** hi  
→ Young_Padawan[m] подключился  
→ ophalia[m] подключился  
**\<sarang\>** хорошо, дальше у нас КРУГЛЫЙ СТОЛ  
**\<sarang\>** кто-то хочет поделиться интересными исследованиями?  
→ ArticMine подключился  
**\<ArticMine\>** Hi  
**\<sarang\>** ну ладно, тогда я сам — думаю, что могу поделиться несколькими вещами  
**\<sarang\>** я завершил экспертную оценку всех материалов для IEEE S&B  
**\<sarang\>** и работал над анализом для построения связываемой кольцевой подписи в IACR 2020/333  
**\<sarang\>** если верить утверждениям, то он более эффективен, чем CLSAG в текущей реализации  
→ truchaese[m] подключился (truchaesem@gateway/shell/matrix.org/x-fafjhaoviqeruuha)  
**\<sarang\>** однако текущие цифры подразумевают не совсем безопасную конструкцию для образов ключей  
→ dl3br[m] подключился  
**\<sarang\>** авторы уже опубликовали новую ревизию документа, но она не включает новые доказательства безопасности для модифицированных конструкций  
**\<sarang\>** помимо всего этого, вот обновленная информация о некоторых других проектах...  
**\<sarang\>** что касается CLSAG, то я все еще жду заключительных комментариев от suraeNoether, который является соавтором статьи  
**\<sarang\>** еще я закончил оптимизацию кода и сделал PR в ветке moneromooo, которая теперь имеет несколько хороших ускорений проверки  
**\<sarang\>** препринт Triptych-1 был заменён на IACR 2020/018  
**\<sarang\>** хоть сопоставление MPC для образов ключей и завершено, но анализ multisig / join все еще продолжается  
**\<sarang\>** вы можете найти препринт Triptych-2 в архиве IACR 2020/312  
**\<sarang\>** но multisig / join анализ ещё продолжается  
→ ErCiccione[m] подключился  
**\<sarang\>** на этом у меня всё  
— ErCiccione[m] → Guest56370  
**\<sarang\>** какие-то конкретные вопросы или комментарии по любому из пунктов?  
**\<nioc\>** сколько составляет увеличение скорости проверки в CLSAG?  
**\<seddd\>** где можно взглянуть на изменения для CLSAG?  
**\<sarang\>** порядка 4-5%  
**\<nioc\>** отлично!  
**\<sarang\>** seddd: мы обязательно поместим ссылку, как только moneromooo интегрирует изменения в основную ветку  
**\<seddd\>** отлично, с нетерпением хочу взглянуть  
**\<sarang\>** да, конечно  
**\<moneromooo\>** я закончил, осталось запушить все изменения  
**\<sarang\>** о, даже так! превосходно!  
**\<ArticMine\>** 4-5% это уменьшение в размере или времени проверки?  
**\<sarang\>** единственное изменение во всей статье - это изменение параметров, которые входят в хэш-функцию вызова  
**\<sarang\>** ArticMine: время проверки  
**\<sarang\>** я пока не занимался вопросами генерации, поскольку это сейчас менее важно  
**\<sarang\>** а размер будет идентичен  
**\<sarang\>** PR включает в себя новые тесты производительности и прямое сравнение с MLSAG. Вдруг кому-то это пригодится  
**\<seddd\>** moneromooo: ссылка?  
**\<ArticMine\>** это окончательная реализация для аудита?  
**\<moneromooo\>** пока ещё нет  
**\<sarang\>** предположительно, что всё будет зависеть от аудиторской группы  
**\<moneromooo\>** Я вначале перенесу его в мастер ветку, потом займусь тестами и только после этого опубликую ссылку  
**\<sarang\>** moneromooo: отлично, это правильное построение рабочего процесса  
**\<seddd\>** офигенно! большое спасибо  
**\<sarang\>** Есть еще вопросы?  
**\<sarang\>** кто-то еще хочет поделиться своими исследованиями?  
**\<seddd\>** да, но это, скорее, относиться к другой криптовалюте  
**\<sarang\>** тогда, возможно, лучше это стоит обсудить после встречи  
**\<seddd\>** хорошо, без проблем  
**\<selsta\>** кто входит в рабочую группу аудита? sgp?  
**\<sarang\>** sgp_ занят координацией  
**\<sarang\>** Что касается статьи CLSAG — если я в ближайшее время не получу ответ от suraeNoether, полагаю, что нам нужно будет опубликовать обновленную версию без него  
**\<sarang\>** но я бы предпочел не делать этого, как-никак соавтор  
**\<seddd\>** разве suraeNoether сегодня не здесь?  
**\<sarang\>** он не включил возможность публичного просмотра в текущей версии документа, а у меня, к сожалению, нет соответствующих прав  
**\<sarang\>** Нет, его сегодня нет  
**\<seddd\>** ладно, понял  
**\<sarang\>** из уважения времени полагаю, что мы можем перейти к ключевым моментам  
**\<UkoeHB_\>** Моё обновление, корректура ztm v2, продлена до этих выходных, так как комментарии поступают в самый последний момент :p  
**\<sarang\>** хорошо, давай, UkoeHB_  
**\<UkoeHB_\>** текущая версия здесь - https://www.pdf-archive.com/2020/03/22/zerotomoneromaster-v1-1-2/zerotomoneromaster-v1-1-2.pdf  
**\<UkoeHB_\>** это всё  
**\<sarang\>** отлично, спасибо  
**\<sarang\>** Мои ключевые моменты на предстоящую неделю: завершить корректуру Zero to Monero (это было отложено в дальний ящик; приношу свои извинения)  
**\<sarang\>** и работать над MPC математикой в документе Triptych-2  
**\<sarang\>** кто-то ещё?  
**\<hyc\>** «только для исследований, а не для производственного использования» - sumokoin выпустили inb4  
**\<UkoeHB_\>** о, еще я сделал небольшое обновление по смягчению атаки Януса  
**\<sarang\>** hyc: ?  
**\<sgp_\>** UkoeHB_: что?  
**\<seddd\>** lol, hyc  
**\<hyc\>** извините, наверстываю упущенное  
**\<UkoeHB_\>** https://github.com/monero-project/research-lab/issues/62#issuecomment-603079784  
**\<seddd\>** ага, пометка от sumo - "ПЕРВЫЙ"  
**\<sgp_\>** UkoeHB_: ничего из этого еще не реализовано, верно?  
**\<sarang\>** Не по теме, ребята!  
**\<UkoeHB_\>** верно  
**\<seddd\>** простите  
→ ErCiccione подключился  
**\<sarang\>** в последний раз меры по смягчению атаки Януса обсуждались на прошлой встрече разработчиков  
**\<UkoeHB_\>** мои ключевые моменты сосредоточены на том, чтобы просмотреть обновления по всем последним корректировкам и затем обновить релизную версию  
**\<UkoeHB_\>** Cаранг, мне казалось, основная загвоздка заключалась в том, сколько именно публичных ключей и основных ключей потребуется для проведения атаки Януса  
— Guest56370 → ErCiccione[m]1  
— DeanGuss вышел  
**\<UkoeHB_\>** полное устранение возможности атаки Януса потребует: 1 базовый ключ Януса для каждой транзакции, где #pub keys = #outputs для ВСЕХ транзакций (и не только транзакций с подадресами, как в настоящее время)  
**\<sarang\>** угу  
**\<seddd\>** это подразумевает много дополнительных расходов… Это одно из главных противоречий?  
→ DeanGuss подключился  
**\<UkoeHB_\>** возможно и частичное смягчение атаки Януса, где обычные адреса и подадреса разделены; другими словами, не стоит упрощать связывание обычных адресов с подадресами  
**\<UkoeHB_\>** однако даже при частичном уменьшении пула подадресов, ваша транзакция, скорее всего, будет обнаружена как отправленная с подадреса, поскольку в настоящее время существует оптимизация, которая скрывает транзакции только с основного адреса  
**\<UkoeHB_\>** в то время как при полной миграции стандартный адрес транзакции и подадрес будут неразличимы  
**\<UkoeHB_\>** все в точности, как говорил Саранг  
**\<seddd\>** +1  
**\<sarang\>** Да, «принуждение» к неразличимости и повышению анонимности всегда полезно  
**\<UkoeHB_\>** главная цель – понять возможность проведения атаки Януса  
**\<UkoeHB_\>** которая в данный момент не может быть обнаружена своевременно  
**\<sarang\>** да  
**\<seddd\>** каковы противоположные аргументы?  
**\<sarang\>** повышение размера транзакций  
**\<sarang\>** это главный контраргумент  
**\<sarang\>** (в прямом смысле)  
**\<seddd\>** :)  
**\<sarang\>** как и всегда, компромисс между сложностью (в данном случае размером и изменениями протокола) и неразличимостью  
**\<sarang\>** стоит отметить, что размер CLSAG снизился с ~2,5 кБ до ~1,9 кБ  
**\<sarang\>** так что у нас есть свободное место для потенциального механизма противодействия  
**\<seddd\>** существуют ли альтернативные смягчения атаки Януса?  
**\<sarang\>** каждый скалярный / групповой элемент добавляет 32 байта  
**\<UkoeHB_\>** это единственный вариант  
**\<ArticMine\>** насколько увеличится размер транзакций?  
**\<UkoeHB_\>** в среднем на 2,2*32 байта за транзакцию  
— ErCiccione вышел  
**\<UkoeHB_\>** при условии, что 2.2 - это среднее значение  
**\<UkoeHB_\>** стоп, нет, вот так будет правильно 32 + 1.2*32  
**\<UkoeHB_\>** или как-то так, LOL  
**\<seddd\>** как насчет добавления дополнительной базовой точки в таблицы поиска, где точка индексируются первыми 8 байтами  
**\<UkoeHB_\>** на самом деле чуть-чуть меньше, учитывая текущую специфику подадресов  
**\<ArticMine\>** Таким образом, порядка 64 байта  
**\<UkoeHB_\>** да, как-то так  
**\<ArticMine\>** если проблема для безопасности подтверждена, я не вижу другого решения как увеличение размера  
**\<UkoeHB_\>** seddd, базовый ключ должен быть сгенерирован авторами транзакций  
**\<UkoeHB_\>** в рамках текущей конструкции не уверен, есть ли другие способы реализовать это  
**\<sarang\>** ArticMine: в рамках погрешности  
**\<seddd\>** понял, спасибо  
**\<seddd\>** нужно будет перечитать документ  
**\<sarang\>** возможно, что пришло то время, когда нужно это снова обсудить  
**\<UkoeHB_\>** seddd, да, я еще думаю, как можно симулировать её без наличия оригинального ключа  
**\<sarang\>** у кого-то еще есть ключевые моменты на предстоящую неделю?  
**\<seddd\>** UkoeHB_, это то, о чем я подумал в первую очередь  
**\<seddd\>** буду рад сотрудничать с вами, это интересная проблема  
**\<sarang\>** конечно  
**\<sarang\>** Хорошо, давайте подведём итоги этой встречи; обсуждения может продолжаться после окончания официальной части  
**\<sarang\>** заключительные темы, представляющие общий интерес в рамках этой встречи?  
**\<sarang\>** мы заканчиваем!  
**\<sarang\>** спасибо всем за участие!  
