Когда: Среда, 16 сентября 2020 года @ 17:00 UTC  
Где: #monero-research-lab (freenode/matrix)

# Повестка дня:
1. Приветствия
2. Круглый стол
3. Вопросы
4. Ключевые моменты

## Примечание в теме от SarangNoether  

Встреча, первоначально запланированная на 9 сентября 2020 года, отменяется.

# Журнал встречи:

**\<sarang\>** Хорошо, давайте уже начнем нашу встречу  
**\<sarang\>** Повестка дня: https://github.com/monero-project/meta/issues/505  
**\<sarang\>** Давайте начнем!  
**\<sarang\>** Во-первых, приветствия  
**\<sarang\>** привет  
**\<hyc\>** hey  
**\<h4sh3d[m]\>** Привет  
**\<Isthmus\>** Holla  
— nssy вышел (Удаленный хост закрыл подключение)  
**\<sarang\>** Переходим к круглому столу, где каждый желающий может поделиться своими темами исследований  
— nssy подключился  
**\<sarang\>** Кто хочет начать?  
**\<UkoeHB_\>** hi  
**\<UkoeHB_\>** это, конечно, не исследование, но всё же похоже, что подготовка протокола к хардфорку завершена  
**\<sarang\>** Великолепно!  
**\<sarang\>** Двоичные файлы будут выпущены в ближайшее время, а само обновление протокола состоится 17 октября  
**\<UkoeHB_\>** CLSAG, фиксированное вознаграждение за блок и временные UTC метки на основе цепных данных  
**\<sarang\>** Это даст всем пользователям и участникам экосистемы больше месяца на обновление программного обеспечения  
**\<UkoeHB_\>** ну, это только то, о чем я знаю  
**\<hyc\>** более 2 недель назад я уже смог заставить работать мой новый код в обновленной версии тестовой сети  
**\<sarang\>** Это что-то новенькое, hyc?  
**\<hyc\>** нет, определенно нет  
**\<sarang\>** Ну тогда ладно  
**\<sarang\>** Команды Ledger и Trezor тоже готовы к предстоящему обновлению  
**\<sarang\>** У пользователей этих устройств не должно возникнуть проблем с обновлением, конечно, при условии, что они постоянно обновляют свои устройства  
**\<sarang\>** Спасибо всем тем, кто участвовал в процессе обновления  
**\<sarang\>** Пожалуй, CLSAG был самым сложным этапом...  
**\<h4sh3d[m]\>** Какой ресурс лучше всего подходит для просмотра изменений в сериализации транзакций (или непосредственно самого кода)?  
**\<h4sh3d[m]\>** я хочу обновить библиотеку Rust и добавить поддержку нового формата  
**\<Isthmus\>** Оу! Я и не знал, что у нас есть Rustnero. Где находится репозиторий?  
**\<sarang\>** Хороший вопрос, h4sh3d[m]... Я не уверен, что есть что-то более простое, чем просто заглянуть в сам код или исходники  
**\<h4sh3d[m]\>** Вы имеете в виду вот это: https://github.com/monero-rs/monero-rs  
**\<Isthmus\>** Да-да  
**\<h4sh3d[m]\>** sarang: хорошо, значит, придётся заглянуть в код  
**\<sarang\>** Может, стоит попинговать moneromooo  
**\<sarang\>** Я могу представить сериализацию специально для подписей CLSAG, если это будет полезно  
**\<h4sh3d[m]\>** Да, непременно  
**\<sarang\>** https://github.com/SarangNoether/monero/blob/master/src/ringct/rctTypes.h тут содержится структура подписей и т. д. (всё что относиться к CLSAG)  
**\<h4sh3d[m]\>** Спасибо  
**\<moneromooo\>** о, привет  
— moneromooo перечитывает текст вверху  
**\<sarang\>** Эээ, это моя ветка, так что, вероятно, она не полностью обновлена с основной веткой проекта  
**\<sarang\>** упс  
**\<moneromooo\>** Формат данных меняется? Я могу это проверить, дайте мне несколько минут.  
**\<h4sh3d[m]\>** По крайней мере, у меня есть нужный файл с примером  
**\<sarang\>** :D  
**\<sarang\>** Есть ли что-то еще, что нужно обсудить, особенно если оно связано с предстоящим обновлением, раз уж мы затронули эту тему  
**\<moneromooo\>** Да, всё как сказал Саранг :)  
**\<sarang\>** :D  
**\<sarang\>** да, на всякий случай лучше воспользуйтесь этой ссылкой - https://github.com/monero-project/monero/blob/master/src/ringct/rctTypes.h  
**\<sarang\>** мой репозиторий немного отстает от текущей ветки  
**\<moneromooo\>** и в rct используется 5 тип, в то время как в MLSAG использовался 4  
**\<sarang\>** Кто-нибудь еще хочет поделиться своими темами исследований?  
**\<Isthmus\>** Квантовый документ близится к завершению, черновик находится здесь: https://www.overleaf.com/project/5f4fc9e599cecd00017c5fe5  
**\<sarang\>** Великолепно!  
**\<sarang\>** Что-нибудь примечательное, на что мы должны обратить особое внимание?  
**\<sarang\>** Эта ссылка недоступна для просмотра  
**\<sarang\>** Вам настроить доступ для чтения из меню общего доступа.  
**\<sarang\>** Он отличается от URL проекта  
**\<Isthmus\>** https://www.overleaf.com/read/sqpqktvnvjkv  
**\<sarang\>** вот теперь правильно  
**\<sarang\>** Какие-нибудь важные изменения в этой редакции?  
**\<sarang\>** <3 номера строк  
**\<h4sh3d[m]\>** мне нравится 766 :D  
**\<Isthmus\>** Добавлены разделы о посткватновой криптографии и противодействии  
**\<sarang\>** Почему нет серийной (оксфордской) запятой на L766?  
sarang возмущённо цыкает  
**\<sarang\>** Некоторое время назад я уже говорил о некоторых проблемах с suraeNoether, и кажется, что они уже решены  
**\<sarang\>** А именно, о наличии доступа к нескольким выходам, которые включали некорректную математику  
**\<sarang\>** Как вы планируете проводить аудит?  
**\<zkao\>** Привет, ребята  
**\<sarang\>** Привет, zkao  
**\<sarang\>** Хорошо, я полагаю, мы можем двигаться дальше!  
**\<zkao\>** Поскольку мы обсуждаем предстоящие обзоры исследовательских статей, мы хотели бы более досконально изучить статью в ключе атомных свапов. Было бы здорово, если бы кто-то сделал, как vtnerd, в смысле внимательно изучил предложение и задал свои вопросы в теме. Да и вообще, не могли бы вы все высказать свое мнение, кто еще не сделал этого раньше  
**\<sarang\>** Можете резюмировать комментарии от vtnerd?  
— jwinterm переименован в j-dawg  
**\<zkao\>** его комментарий доступен по ссылке https://repo.getmonero.org/monero-project/ccs-proposals/-/merge_requests/168#notes  
**\<h4sh3d[m]\>** и он написал небольшое резюме https://repo.getmonero.org/monero-project/ccs-proposals/-/merge_requests/168#note_10278  
**\<zkao\>** он четко понимает все различия между традиционным атомным свопом и асимметричным, который предлагает h4sh3ds  
**\<sarang\>** С тех пор как я проверял тему предложения в последний раз, там добавилось много новых обсуждений, превосходно!  
**\<sarang\>** Спасибо за ссылку  
— j-dawg переименован в jwinterm  
**\<zkao\>** процесс чтения и анализа подтолкнул меня к мысли, что почти никто толком и не пытался понять весь посыл предложения  
**\<zkao\>** потому что другие участники вообще не стали акцентировать внимание на различии данных схем  
**\<kenshamir[m]\>** <sarang> Батарея разрядилась на телефоне. Я действительно придумал кое-что, где мы можем использовать ее для решения DL из G относительно H. Но думаю, что я мог просто неправильно понять сам смысл предположения  
**\<zkao\>** в смысле все, кроме некоторых участников в комментариях  
**\<kenshamir[m]\>** <@freenode_sarang:matrix.org> kenshamir: если вы сможете опровергнуть это предположение и/или свести его к другому предположению, я был бы невероятно счастлив  
**\<kenshamir[m]\>** *или мои математические вычисления неверны  
- xiphon вышел  
**\<kenshamir[m]\>** * ой, встреча еще не закончилась, подожду завершения  
**\<sarang\>** zkao: была ли последняя версия препринта размещена в архиве IACR?  
**\<h4sh3d[m]\>** Да  
**\<sarang\>** великолепно  
**\<h4sh3d[m]\>** Он отправлен, но еще не опубликован  
**\<h4sh3d[m]\>** Я размещу ссылку, как только документ будет загружен на их сервер  
**\<sarang\>** Когда вы его отправили?  
**\<sarang\>** Обычно они довольно быстро обрабатывают новые документы  
**\<h4sh3d[m]\>** сегодня :D  
**\<sarang\>** О как, понятно!  
**\<h4sh3d[m]\>** довольно быстро < несколько дней/недель?  
**\<sarang\>** kenshamir[m]: я обязательно хочу узнать об этом после окончания официальной части встречи :)  
**\<sarang\>** h4sh3d[m]: да, иногда случается задержка длиною в несколько дней, но в целом не так уж и долго они обрабатываются  
**\<sarang\>** Однако они не так хороши в этом плане, как arXiv  
**\<zkao\>** думаю, им следует поделиться в канале bitcoin-wizards после того, как он будет размещён на сервере  
**\<h4sh3d[m]\>** думаю да, отличный план  
**\<sarang\>** Разве вы не в этом канале?  
**\<sarang\>** Если хотите, я могу оставить ссылку на него  
**\<h4sh3d[m]\>** Да, пожалуйста! :D  
**\<sarang\>** OK :)  
**\<sarang\>** Можете без зазрения совести размещать там все свои документы  
**\<sarang\>** У меня нет никакого влияния на это канал  
**\<sarang\>** Хорошо, тогда позвольте и мне кое-чем с вами поделиться  
**\<sarang\>** Я подготовил с suraeNoether небольшой аудит проекта постквантовой безопасности  
**\<sarang\>** И еще работал над моделью безопасности в Arcturus, чтобы учесть все нюансы после последней проверки документа  
**\<sarang\>** Также произведены обновления BP+ и BP Python для демонстрации возможностей добавления дополнительных скрытых данных  
**\<Isthmus\>** Извините, у меня проблемы с доступом в интернет. Да, Саранг оставил очень много дельных комментариев  
**\<sarang\>** Провёл презентацию для чикагской Bitcoin-группы  
**\<sarang\>** И я участвую в конференции ESORICS, которая состоится на этой неделе  
**\<sarang\>** Кроме того, меня попросили выступить с докладом на тему конфиденциальности для MCC  
**\<sarang\>** Думаю, что они предполагали конфиденциальность в ключе Bitcoin, но мы же знаем, что это всё бесполезно  
— xiphon подключился  
**\<sarang\>** Я готов рассмотреть ваши предложения с потенциальными темами для выступления, которые, по вашему мнению, могут быть наиболее полезными в ключе данного мероприятия  
**\<sarang\>** Как-то так. Возможно, что кто-то еще хочет поделиться своими темами исследований?  
**\<sarang\>** Мы приближаемся к отметке в час для нашей запланированной встречи  
**\<sarang\>** Хочу отметить, что я не буду создавать запрос на финансирование в конце этого месяца  
**\<sarang\>** Таким образом, исследовательские встречи должны будут координироваться кем-то другим, конечно, если вы хотите, чтобы они продолжались и дальше  
**\<zkao\>** график транзакций bitcoin до сих пор остается открытым, даже если скрипты будут сокрыты с помощью taproot, как по мне, это неплохая тема для конференции, а если вы считаете, что данная тема не подходит для предстоящей конференции, ее можно использовать в одной из повесток предстоящей встречи  
**\<UkoeHB_\>** что вы собираетесь делать в следующем месяце?  
**\<sarang\>** К сожалению, я еще не закончил работу над некоторыми моментами из текущего запроса  
**\<sarang\>** Ладно, полагаю, мы можем прерваться  
**\<sarang\>** Всем спасибо за то, что присоединились к нашей встрече  
**\<hyc\>** спасибо за организацию встречи  
